# 收入确认及成本结转相关事项

提问人：17600585535 时间：2023-10-25 17:02:07
目前有一家公司销售同声传译翻译设备，客户购买设备要激活，激活后需要在线才能使用，在线使用过程中会产生服务费用（根据用户使用时长或者流量消耗进行结算）。
①公司在销售设备时，收取一次费用，后续不会再向客户收取任何费用；
②而客户购买设备后，如果使用（不使用，不会产生），会产生使用费用，使用费用客户不需要支付，而是由公司根据用户使用时长或者流量消耗与服务提供商进行结算并支付。
与服务提供商的结算方式为：按照用量消耗计算费用，服务商按月度发送账单。
这部分费用根据历史发生来看，涉及金额较大，且后续会根据设备销售量增加而增长（但是这部分费用，是根据客户使用来确认的，如果客户不使用，不会产生该笔费用）。而未来客户使用次数，频率无法估计。
问题 1 ：销售设备和是否服务按照单项履约义务还是两项履约义务来确定？
问题 2 ：使用时段法还是时点法确认收入
问题 3 ：销售产品时的收入和支付给服务商的费用怎么做账务处理？

回答人：chenyiwei
为何“激活后需要在线才能使用”？在连接到公司网络后台时，公司提供哪些服务？这些服务是否为正常运作该设备所必不可少的？
如果联网时提供的后台服务是正常运作设备所必不可少的，那么是否只有本企业可以提供该服务，客户能否找外部第三方提供类似服务？或者能否离线将数据包等下载到本地，虽然不是最新但也可以使用？